臺灣高等法院臺中分院刑事判決　　　　94年度上易字第1496號
上　訴　人
即　被　告　乙○○
上列上訴人因竊盜案件，不服臺灣南投地方法院94年度易字第
242號，中華民國94年10月6日第一審判決（起訴案號：臺灣南投
地方法院檢察署94年度偵字第1250號、第1290號），提起上訴，
本院判決如下：
    主    文
上訴駁回。
    事　　實
一、乙○○曾於民國（下同）81年間因強盜案件，經本院判處有
    期徒刑五年二月確定，82年1月29日發監執行後，於83年9月
    13日假釋付保護管束，惟其於保護管束期內，再犯竊盜、違
    反槍砲彈藥刀械管制條例、違反麻醉藥品管理條例、公共危
    險等案件，經台灣南投地方法院各判處應執行刑有期徒刑一
    年六月，有期徒刑一年九月，並定其應執行刑為有期徒刑三
    年二月，上開徒刑經接續執行，於94年2月14日執行完畢。
    詎乙○○仍不知悔改，復基於意圖為自己不法所有之概括犯
    意，先後於下列時地竊取財物：
  (一)、於94年2月14或15日某時許，在南投縣魚池鄉東池村福興
      巷72號旁之田地，見甲○○所有之山貓梯1組擺放於該處
      ，竟以不詳之方式予以竊取後，放置於其位於南投縣魚池
      鄉東光村興善巷59號之住處旁，嗣經警方循線於94年3月
      4日8時10分許，會同甲○○於乙○○之上開住處旁當場查
      獲，並扣得山貓梯1組（已發還甲○○）。
  (二)、94年3月24日傍晚5、6時許，乙○○在南投縣魚池鄉中明
      村文正巷天帝教旁之田地內，先拿取在旁足供兇器使用之
      鋤頭1把，挖取丙○○栽種於該處之五葉松1批後，將該批
      竊得之五葉松載往南投縣魚池鄉東光村興善巷60號住處旁
      之農田內栽種；嗣經警方於94年3月31日早上10時許，在
      該處農田內查獲乙○○所竊取之五葉松6棵及幼苗三十餘
      棵等物（丙○○領回五葉松大株6棵、小株16棵），因而
      知悉上情。
二、案經南投縣政府警察局集集分局報告臺灣南投地方法院檢察
    署檢察官偵查起訴。
    理 　 由
一、
  (一)、事實一之(一)部分: 訊之上訴人即被告乙○○否認有何竊取
      山貓梯乙組之犯行，辯稱：扣案之山貓梯係洪欲勝之前載
      來伊住處旁擺放，蘇順發因先前欲向伊購買組合之挖土機
      遭拒，因此懷恨在心，才與洪裕勝均作不實之指控。惟查
      ：本案查獲係因證人蘇順發將甲○○所有山貓梯失竊情形
      告知洪欲勝，洪欲勝因而提及日前曾於被告住處見山貓梯
      1組，後蘇順發將此情轉知甲○○，甲○○果於94年3月4
      日8時10分許，會同員警於被告南投縣魚池鄉東光村興善
      巷59號住處旁當場查獲山貓梯1組，該組山貓梯先前經甲○○以鑽洞作記號且其把手已脫落，確係甲○○失竊之物
      等情，業據證人蘇順發、洪欲勝、甲○○於偵查及原審審
      理時證述明確，並有查獲時之現場照片附卷可參。被告雖
      以前詞置辯，然除為洪欲勝、蘇順發於偵查及原審審理時
      所否認外，亦無何證據足資證明證人等有為不實指控之情
      事，是被告所辯，即難採信。
  (二)、事實一之(二)部分：被告乙○○對此部分犯行坦白承認，核
      與被害人丙○○於警、偵訊時指述相符，另有被害人丙○○所立具之贓物認領保管單乙紙及查獲現場相片四張等附
      卷可稽，足認被告自白與事實相符。
  (三)、綜上所述，本件事證明確，被告犯行堪以認定，應依法論
      科。
二、核被告乙○○所為，關於事實一之(一)部分，係犯刑法第320
    條第1項普通竊盜罪。關於事實一之(二)部分，被告拾取竊取
    地點旁可供兇器使用之鋤頭挖取五葉松，係犯刑法第321條
    第1項第3款攜帶兇器竊盜罪。公訴意旨認其所為，係犯刑法
    第320條第1項之普通竊盜罪，尚有未洽，惟起訴之社會基本
    事實相同，爰依法變更起訴法條。被告乙○○先後二次竊取
    財物之行為，時間緊接，且犯罪基本構成要件相同，顯係基
    於概括犯意反覆為之，應論以連續犯，並從較重之攜帶兇器
    竊盜罪論處，及加重其刑。又被告乙○○曾因事實欄所示犯
    行，經法院判處罪刑，並於94年2月14日執行完畢等情，有
    臺灣高等法院被告全國前案記錄表附卷可參，其於五年內再
    犯本件有期徒刑以上之罪，為累犯，應依刑法第47條之規定
    遞予以加重其刑。原審適用刑事訴訟法第300條、刑法第321
    條第1項第3款、第56條、第47條之規定，並審酌被告素行不
    佳，不思以正當途徑獲取財物，雖所竊取之財物價值尚非鉅
    大，但犯罪後僅坦認部分犯行等一切情狀，量處有期徒刑十
    月示懲。另供前開犯罪事實一之(二)所示犯行所用之鋤頭一支
    ，係被告隨地拾取，竊取五葉松得手即棄置一旁，該鋤頭既
    非其所有，亦非違禁物，故不另為沒收之諭知，其認事用法
    及量刑，均無不合，被告上訴否認竊取山貓梯及請求從輕量
    處云云，非可採取，上訴為無理由，應予駁回。
三、據上論斷，應依刑事訴訟法第368條，判決如主文。
本案經檢察官丁○○到庭執行職務。
中　　華　　民　　國　　94　　年　　12　　月　　30　　日
　　　　　　　刑事刑三庭  審判長法　官　王　增　瑜
　　　　　　　　　　　　　　　　法　官　廖　柏　基
                                法　官　陳　欣　安
上列正本證明與原本無異。
不得上訴。
                                書記官　阮　正　枝
中　　華　　民　　國　　95　　年　　1 　　月　　2 　　日
附錄：
刑法第321條第1項第3款
犯竊盜罪而有下列情形之一者，處六月以上、五年以下有期徒刑
：
  三  攜帶兇器而犯之者。         　　　　　　　　　　 Ｉ
